<!DOCTYPE html>
<html lang="ja">
<head>
    <meta charset="utf-8" />
    <meta name="viewport" content="width=device-width,initial-scale=1">
    <title>Cross Distro Developers Camp | articles in the "meeting" category | Page 2</title>
    <link rel="shortcut icon" type="image/png" href="https://dictoss.github.io/xddc/favicon.png">
    <link rel="shortcut icon" type="image/x-icon" href="https://dictoss.github.io/xddc/favicon.ico">
    <link rel="stylesheet" href="https://dictoss.github.io/xddc/theme/css/main.css" type="text/css" />
    <link rel="stylesheet" href="https://dictoss.github.io/xddc/theme/css/pygments.css" type="text/css" />
    <meta name="generator" content="Pelican" />
    <meta name="description" content="Cross Distro Developers Camp" />
    <meta name="author" content="dictoss@live.jp" />
</head>
<body>
    <header>
        <nav>
            <ul>

                <li class="ephemeral selected"><a href="https://dictoss.github.io/xddc/category/meeting/page/2/index.html">meeting</a></li>
                <li><a href="https://dictoss.github.io/xddc/">Home</a></li>
                <li><a href="/xddc/2019-02-23_welcome.html">About</a></li>
                <li><a href="https://dictoss.github.io/xddc/categories">Categories</a></li>
                <li><a href="https://dictoss.github.io/xddc/authors">Authors</a></li>
                <li><a href="https://dictoss.github.io/xddc/archives">Archives</a></li>
            </ul>
        </nav>
        <div class="header_box">
            <h1><a href="https://dictoss.github.io/xddc/">Cross Distro Developers Camp</a></h1>
        </div>
    </header>
    <div id="wrapper">
        <div id="content">            <h4 class="date">2024-08-18</h4>

            <article class="post">
                <h2 class="title">
                    <a href="https://dictoss.github.io/xddc/2024-08-18_meeting.html" rel="bookmark" title="Permanent Link to &quot;もくもく会を開催しました&quot;">もくもく会を開催しました</a>
                </h2>

                
                

                <p><a class="reference external" href="https://xddc.connpass.com/event/325324/">ディストリビューション開発もくもく会 2024 年 8 月</a> を開催しました。
参加者は 9 名でした。</p>
<p>参加者は各自で以下の作業を行い、参加者同士で意見交換をしました。</p>
<ul class="simple">
<li>Samba のマニュアル翻訳</li>
<li>uim-gtk4 対応のために gtk4 マニュアルの読み込み</li>
<li>ODC2024 に向けて発表資料を作成 (XDDC・Debian・Ubuntu分)</li>
<li>openSUSE.Asia Summit 2024 の CfP レビュー</li>
<li>openSUSE.Asia Summit 2024 の発表者向け連絡事項の整理</li>
<li>独自ディストロ作成の開発作業</li>
<li>OSC2024 Online/Fall の申込書の下書きを作成</li>
<li>ibus-skk で過去に経験したバグが再現するかの確認</li>
<li>Snapper のソースコードを調査し、ファイルシステムのスナップショット機能にどうアクセスしているのかを確認した</li>
<li>openSUSE の transactional-update に関する過去の発表内容を確認</li>
<li>openSUSE.Asia Summit 2024 の参加者アンケートの調整</li>
<li>openSUSE.Asia Summit 2024 の発表に向けて、ANYA のモデルを改造するためにLLM関連の調査</li>
</ul>
<p>次回開催は、2024/09/16(月・祝) 10:00-18:00 の予定です。</p>
<ul class="simple">
<li><a class="reference external" href="https://xddc.connpass.com/event/328457/">https://xddc.connpass.com/event/328457/</a></li>
</ul>

                <div class="clear"></div>

                <div class="info">
                    <a href="https://dictoss.github.io/xddc/2024-08-18_meeting.html">posted at 18:15</a>
                    &nbsp;&middot;&nbsp;<a href="https://dictoss.github.io/xddc/category/meeting.html" rel="tag">meeting</a>
                    &nbsp;&middot;
                    &nbsp;<a href="https://dictoss.github.io/xddc/tag/meeting.html" class="tags">meeting</a>
                </div>
            </article>            <h4 class="date">2024-07-14</h4>

            <article class="post">
                <h2 class="title">
                    <a href="https://dictoss.github.io/xddc/2024-07-14_meeting.html" rel="bookmark" title="Permanent Link to &quot;もくもく会を開催しました&quot;">もくもく会を開催しました</a>
                </h2>

                
                

                <p><a class="reference external" href="https://xddc.connpass.com/event/324369/">ディストリビューション開発もくもく会 2024 年 7 月</a> を開催しました。
参加者は 10 名でした。</p>
<p>参加者は各自で以下の作業を行い、参加者同士で意見交換をしました。</p>
<ul class="simple">
<li><a class="reference external" href="https://www.comiket.co.jp/info-a/C104/C104Info.html">C104</a> に向けて Proxmox 記事の原稿を執筆</li>
<li>uim-gtk4 対応のために参考となる fcitx の gtk4 実装を調査</li>
<li><a class="reference external" href="https://events.opensuse.org/conferences/oSAS24">openSUSE.Asia Summit 2024</a> における学生ボランティア募集の資料作成</li>
<li><a class="reference external" href="https://events.opensuse.org/conferences/oSAS24">openSUSE.Asia Summit 2024</a> におけるスポンサーの方への依頼メールを作成</li>
<li><a class="reference external" href="https://doc.opensuse.org/release-notes/x86_64/openSUSE/Leap/15.6/">openSUSE Leap 15.6 リリースノート</a> を修正</li>
<li>ロシア語の勉強</li>
<li><a class="reference external" href="https://coscup.org/2024/en/landing">COSCUP 2024</a> の発表資料の準備</li>
<li><a class="reference external" href="https://events.opensuse.org/conferences/oSAS24">openSUSE.Asia Summit 2024</a> に向けて過去に開催した関連イベントのスポンサー担当の方へ連絡</li>
<li>openSUSE Leap 15.6 リリースの記事を作成</li>
<li>独自ディストリビューション作成に向けてタスクを整理中</li>
<li><a class="reference external" href="https://tokyodebian-team.pages.debian.net/2024-07.html">2024/7/20 開催予定の Debian勉強会</a> のイベント告知を実施</li>
<li>XDDCとして <a class="reference external" href="https://event.ospn.jp/odc2024/">ODC2024</a> へ参加する準備を実施</li>
<li><a class="reference external" href="https://debconf24.debconf.org">debconf24</a> の wiki を確認</li>
<li><a class="reference external" href="https://www.comiket.co.jp/info-a/C104/C104Info.html">C104</a> 向けの Debian 勉強会まとめ本の原稿を精査</li>
<li>alma-sbom バグつぶし</li>
<li><a class="reference external" href="https://coscup.org/2024/en/landing">COSCUP 2024</a> 発表の準備</li>
<li>QGIS のために macOS 向け Qt5 のビルド作業を実施</li>
</ul>
<p>次回開催は、2024/08/18(日) 10:00-18:00 の予定です。</p>
<ul class="simple">
<li><a class="reference external" href="https://xddc.connpass.com/event/325324/">https://xddc.connpass.com/event/325324/</a></li>
</ul>

                <div class="clear"></div>

                <div class="info">
                    <a href="https://dictoss.github.io/xddc/2024-07-14_meeting.html">posted at 22:30</a>
                    &nbsp;&middot;&nbsp;<a href="https://dictoss.github.io/xddc/category/meeting.html" rel="tag">meeting</a>
                    &nbsp;&middot;
                    &nbsp;<a href="https://dictoss.github.io/xddc/tag/meeting.html" class="tags">meeting</a>
                </div>
            </article>            <h4 class="date">2024-06-09</h4>

            <article class="post">
                <h2 class="title">
                    <a href="https://dictoss.github.io/xddc/2024-06-09_meeting.html" rel="bookmark" title="Permanent Link to &quot;もくもく会を開催しました&quot;">もくもく会を開催しました</a>
                </h2>

                
                

                <p><a class="reference external" href="https://xddc.connpass.com/event/318221/">ディストリビューション開発もくもく会 2024 年 6 月</a> を開催しました。
参加者は 9 名でした。</p>
<p>参加者は各自で以下の作業を行い、参加者同士で意見交換をしました。</p>
<ul class="simple">
<li>C104 向けの原稿ネタ (Proxmox のクラスタ) の大枠を書き終えた</li>
<li>ちなみに 2024/6/20 に Proxmox の LT 大会がある (詳細は JPmoxs で検索) ので、なにか話してくるかもしれない</li>
<li>ibus-senn のパッケージングの状況確認</li>
<li>Librum を Debian で動くように調整するため調査した</li>
<li>uim gtk4 の対応</li>
<li>openSUSE.Asia Summit の Call for Sponsors 案内文面のレビューと修正</li>
<li>小江戸らぐのイベントの準備</li>
<li>openSUSE mini Summit と Leap 15.6 のリリースパーティ準備 (7 月前半の見込み)</li>
<li>openSUSE の news-o-o のビルド</li>
<li>C104 向けに Linux でロシア語を入力する方法を調査</li>
<li>openSUSE.Asia Summit の残タスクを確認</li>
<li>openSUSE.Asia Summit の発表募集の日本語版を作成</li>
<li>openSUSE Lean 15.6 のリリース情報のページの作成 (まもなくリリース)</li>
<li>openSUSE の Board メンバーにスポンサー費の確認</li>
<li>OSC 北海道の展示機材 (raspi-zero2w、VisionFive2) の準備</li>
<li>6月 Debian 勉強会のイベント開催準備</li>
<li>www.debian.or.jp の 内部リニューアルにむけて開発作業</li>
<li>1 月のもくもく会でやった Armadillo 移植作業をどこまでやったか思い出していた</li>
<li>U-Boot をビルドできるようにする作業を実施</li>
<li>U-Boot SPL (BL2) の起動失敗問題 (DDR training に失敗)</li>
<li>Librum reader のビルド</li>
<li>Librum reader の UI のテキストデータに日本語翻訳を行い適用</li>
<li>日本語フォントが足りなくて困ったため SF Pro Display Font に統合する、統合する際のライセンス調査</li>
<li>LibreOffice 7.5 から使える DeepL の API を用いた翻訳機能を Debian 12 で試してみたが、LibreOffice のバージョンが古いため動かなかった (Flatpak 版では動いた)</li>
<li>Milk-V Duo を公式イメージで動かしてみた</li>
<li>Milk-V Duo のカメラの動画を配信するサンプルを試してみたが、動画を配信できているように見えるが受信は確認できなかった</li>
</ul>
<p>次回開催は、2024/07に開催予定で、日程調整中です。</p>

                <div class="clear"></div>

                <div class="info">
                    <a href="https://dictoss.github.io/xddc/2024-06-09_meeting.html">posted at 18:30</a>
                    &nbsp;&middot;&nbsp;<a href="https://dictoss.github.io/xddc/category/meeting.html" rel="tag">meeting</a>
                    &nbsp;&middot;
                    &nbsp;<a href="https://dictoss.github.io/xddc/tag/meeting.html" class="tags">meeting</a>
                </div>
            </article>            <h4 class="date">2024-05-04</h4>

            <article class="post">
                <h2 class="title">
                    <a href="https://dictoss.github.io/xddc/2024-05-04_meeting.html" rel="bookmark" title="Permanent Link to &quot;もくもく会を開催しました&quot;">もくもく会を開催しました</a>
                </h2>

                
                

                <p><a class="reference external" href="https://xddc.connpass.com/event/316388/">ディストリビューション開発もくもく会 2024 年 5 月</a> を開催しました。
参加者は 10 名でした。</p>
<p>参加者は各自で以下の作業を行い、参加者同士で意見交換をしました。</p>
<ul class="simple">
<li>オススメされた Visual Studio Code の勉強＆いくつか拡張試してみたものの、key bindings の違いに対応できずに撃沈</li>
<li>DebConf24 の申込み</li>
<li><dl class="first docutils">
<dt>Raspberry Pi Zero 2 W 上で Raspberry Pi OS 12 armhf を動かしていると VNC 接続が動かない件について調査</dt>
<dd><ul class="first last">
<li>64bit 版(arm64) は問題なく動作するが、 <a class="reference external" href="https://github.com/raspberrypi/bookworm-feedback/issues/41">32bit 版(armhf) は壊れている模様</a></li>
<li>VNC は Wayland 版と Xorg 版の 2 種類があり、機種によっては Wayland 版は使われていないらしい</li>
</ul>
</dd>
</dl>
</li>
<li>uim の gtk4 対応のための調査</li>
<li>openSUSE.Asia Summit 2024 のホスト案内の Pull Request を送った</li>
<li>ibus-anya のために CMake 学習中</li>
<li>Linux Foundation 関連の作業</li>
<li>Go 言語を Docker でビルドしようと作業していた (結局、Go 言語を使わなくてよくなった)</li>
<li>ANYA モデル読み込み C++ 対応</li>
<li>Ubuntu の次世代イメージビルダーである imagecraft の調査</li>
<li>Ubuntu の既存の ISO イメージ作成ツールの内容確認と、サイズ削減方法の調査</li>
<li>openSUSE.Asia Summit 2024 のアナウンス用の写真作成</li>
<li>技書博関連の準備</li>
<li>openSUSE 向けの Mozc のバージョンアップ作業</li>
<li>peco の不具合の調査</li>
<li>Kubuntu 環境の準備</li>
<li>COSCUP の Proposal の提出</li>
<li>COSCUP の旅行準備</li>
<li>CPUS の翻訳 (37% 程度完了)</li>
<li>Debian 勉強会 Web サイトの更新 (5/18勉強会ページの追加)</li>
<li>リリースしたばかりのUbuntu 24.04 LTS のインストール</li>
<li>www.debian.or.jp の web サイト刷新プロトタイプ版の CI 作成＆サイト公開</li>
<li>digimend-dkms 13-1 を unstable にアップロードした</li>
<li>Debian で抱えていたパッチ (skip-without-CONFIG_USB_HID.patch) を upstream へフィードバックした</li>
<li>Debian で抱えていたパッチ (udev-udevdir.patch)を upstream へフィードバックした</li>
<li>Debian でパッケージがメンテナンスされている旨をコメントしておいた</li>
<li>libhinawa 4.0.2-1 を unstable へアップロードした</li>
<li>bookworm で Yocto 開発環境の構築とビルド</li>
</ul>
<p>次回開催は、2024/06/09(日) 10:00-18:00 の予定です。</p>
<ul class="simple">
<li><a class="reference external" href="https://xddc.connpass.com/event/318221/">https://xddc.connpass.com/event/318221/</a></li>
</ul>

                <div class="clear"></div>

                <div class="info">
                    <a href="https://dictoss.github.io/xddc/2024-05-04_meeting.html">posted at 18:30</a>
                    &nbsp;&middot;&nbsp;<a href="https://dictoss.github.io/xddc/category/meeting.html" rel="tag">meeting</a>
                    &nbsp;&middot;
                    &nbsp;<a href="https://dictoss.github.io/xddc/tag/meeting.html" class="tags">meeting</a>
                </div>
            </article>            <h4 class="date">2024-04-14</h4>

            <article class="post">
                <h2 class="title">
                    <a href="https://dictoss.github.io/xddc/2024-04-14_meeting.html" rel="bookmark" title="Permanent Link to &quot;もくもく会を開催しました&quot;">もくもく会を開催しました</a>
                </h2>

                
                

                <p><a class="reference external" href="https://xddc.connpass.com/event/309642/">ディストリビューション開発もくもく会 2024 年 4 月</a> を開催しました。
参加者は 7 名でした。</p>
<p>参加者は各自で以下の作業を行い、参加者同士で意見交換をしました。</p>
<ul class="simple">
<li>uim qt6 対応の開発作業を進め、マルチスクリーン時の候補ウィンドウ位置のデバッグ中</li>
<li>OSC 北海道の宿の予約（いっそみんなでまとめて予約して合宿にしては？）</li>
<li>ThinkPad T14s の openSUSE Leap 環境の Wi-Fi 問題対応（解決せず）</li>
<li>LF の 翻訳締め切りが明日のでその協力</li>
<li>2024/04/20 開催の OSunC 川越の資料作成</li>
<li>ibus-anya 向け CMake 対応</li>
<li>ANYA を C++ で書き直すにあたって、PyToch の C++ 版である libtorch の openSUSE 向けビルド</li>
<li>ANYA と libtorch の結合</li>
<li>Ubuntu 24.04 LTS 向けの翻訳対応</li>
<li>Ubntuu 24.04 LTS の紹介記事の作成</li>
<li>openSUSE.Asia Summit に関する相談</li>
<li>技書博のコミュニティ紹介</li>
<li>XWayland アプリでキーボードレイアウトが変わらない問題が発生していたため不具合報告</li>
<li>2024/04/20 開催の Debian 勉強会の準備</li>
<li>Debian JP の IRC 移転に関するメールの作成と送信</li>
<li>Debian 勉強会の Web 及び tex 原稿用 CI ビルドサーバの更新</li>
<li>Milk-V Duo 64M の技術調査 (Debian RISC-V64 のイメージがあるらしい)</li>
<li>AlmaLinux 側のビルドサーバから情報を取得して SBOM を構築できる alma-sbom を用いて、Deploy SBOM を作成する方向性の調査</li>
<li>alma-sbom の設定オプションの実装</li>
</ul>
<p>次回開催は、2024/05/04(土) 10:00-18:00 の予定です。</p>
<ul class="simple">
<li><a class="reference external" href="https://xddc.connpass.com/event/316388/">https://xddc.connpass.com/event/316388/</a></li>
</ul>

                <div class="clear"></div>

                <div class="info">
                    <a href="https://dictoss.github.io/xddc/2024-04-14_meeting.html">posted at 18:00</a>
                    &nbsp;&middot;&nbsp;<a href="https://dictoss.github.io/xddc/category/meeting.html" rel="tag">meeting</a>
                    &nbsp;&middot;
                    &nbsp;<a href="https://dictoss.github.io/xddc/tag/meeting.html" class="tags">meeting</a>
                </div>
            </article>            <h4 class="date">2024-03-20</h4>

            <article class="post">
                <h2 class="title">
                    <a href="https://dictoss.github.io/xddc/2024-03-20_meeting.html" rel="bookmark" title="Permanent Link to &quot;もくもく会を開催しました&quot;">もくもく会を開催しました</a>
                </h2>

                
                

                <p><a class="reference external" href="https://xddc.connpass.com/event/311241/">ディストリビューション開発もくもく会 2024 年 3 月</a> を開催しました。
参加者は 9 名でした。</p>
<p>参加者は各自で以下の作業を行い、参加者同士で意見交換をしました。</p>
<ul class="simple">
<li>ibus-senn のコンパイル状況確認</li>
<li>Raspberry Pi OS のバージョンが上がって使い方がわからないという話があったためイメージの中身を確認した</li>
<li>Debian 11 -&gt; 12 へアップグレードした後に日本語入力ができなくなったという報告の再現性を確認した（再現しない）</li>
<li>uim の Qt6 対応開発</li>
<li>今週末の小江戸らぐの資料作成を行った</li>
<li>ノート PC にインストールした openSUSE がセキュアブートを有効にするとなぜか立ち上がらない事象の調査</li>
<li>ibus-anya の 設計実装 (えりりを削除)</li>
<li>ANYA 辞書の CSV 対応</li>
<li>ANYA 向けの Trie 部の実装</li>
<li>Ubuntu 24.04 LTS 向けに gnome-initial-setup と gnome-control-centerの翻訳</li>
<li>LEAP 15.6 Beta リリースを国内向けにアナウンス</li>
<li>LEAP 15.6 Beta のテスト</li>
<li>最新の Mozc のビルド</li>
<li>FOSSASIA のスライド (Windows の driver-less printing と Linux の対応について)</li>
<li>Windows の Canary 版にして、上記を試そうとしたが印刷ができなくなった</li>
<li>KDE の翻訳手順を調べて翻訳中 (正しい po ファイルを発掘するところで難航)</li>
<li>Debian JP Project の選挙期間中のため、投票した</li>
<li>OSC 2024 Tokyo/Spring (浅草) の XDDC ステージ発表の <a class="reference external" href="/xddc/2024-03-10_osc2024.html">報告記事</a> を作成</li>
<li>2024 年 4 月の Debian 勉強会の準備 (2024/4/20(土)開催予定)</li>
<li>debian.org の DPL 選挙の立候補者の資料を確認</li>
<li>debian.or.jp IRCサーバの利用を irc.debian.org へ移行する伺いメールを送信した</li>
<li>Fedora COPR を使ったビルドの CI の調査</li>
<li>Fedora の git を見るとソースや SRPM そのものは置いておらずハッシュ値のみを見ている、GitLab ではうまくいかないため中断</li>
<li>Fedora COPR の Webhook で GitLab と連携の準備、いろいろはまりどころが多かったがビルドできるようになった</li>
<li>月末イベント向けのスライド作り</li>
<li>openSUSE から sakura へ IMAP 接続テストを行った</li>
</ul>
<p>次回開催は、2024/04/14(日) 10:00-18:00 の予定です。</p>
<ul class="simple">
<li><a class="reference external" href="https://xddc.connpass.com/event/309642/">https://xddc.connpass.com/event/309642/</a></li>
</ul>

                <div class="clear"></div>

                <div class="info">
                    <a href="https://dictoss.github.io/xddc/2024-03-20_meeting.html">posted at 18:00</a>
                    &nbsp;&middot;&nbsp;<a href="https://dictoss.github.io/xddc/category/meeting.html" rel="tag">meeting</a>
                    &nbsp;&middot;
                    &nbsp;<a href="https://dictoss.github.io/xddc/tag/meeting.html" class="tags">meeting</a>
                </div>
            </article>            <h4 class="date">2024-01-08</h4>

            <article class="post">
                <h2 class="title">
                    <a href="https://dictoss.github.io/xddc/2024-01-08_meeting.html" rel="bookmark" title="Permanent Link to &quot;もくもく会を開催しました&quot;">もくもく会を開催しました</a>
                </h2>

                
                

                <p><a class="reference external" href="https://xddc.connpass.com/event/304280/">ディストリビューション開発もくもく会 2024 年 1 月</a> を開催しました。
参加者は 8 名でした。</p>
<p>参加者は各自で以下の作業を行い、参加者同士で意見交換をしました。</p>
<ul class="simple">
<li><dl class="first docutils">
<dt>Qt6 のディスプレイスケーリング問題について、プライマリディスプレイについては動くようになった</dt>
<dd><ul class="first last">
<li>マルチディスプレイの場合はまだ検討中</li>
</ul>
</dd>
</dl>
</li>
<li><dl class="first docutils">
<dt>ibus-senn の Debian パッケージ化について確認しつつ、開発者にコメント中</dt>
<dd><ul class="first last">
<li>上記の依存パッケージ等も整理している</li>
</ul>
</dd>
</dl>
</li>
<li><dl class="first docutils">
<dt>Linux JM のビルドスクリプトがローカルで動かせるところまでできた</dt>
<dd><ul class="first last">
<li>GitHub Action で動かせるようになるかもしれない</li>
</ul>
</dd>
</dl>
</li>
<li>2024 年 2 月の温泉合宿の connpass 情報を更新等の準備中</li>
<li>ノート PC で openSUSE が起動しなくなった問題に対応した</li>
<li>新しいノート PC を選定した</li>
<li>ibus-anya がうまく動くように実装中</li>
<li>ibus-anya から gRPC のコードを削除</li>
<li>ibus-anya の autotools 部分を削除中</li>
<li>ibus-anya と ibus-senn の I/F 統合を対応中</li>
<li>ja-mutt の日本語パッチプロジェクトを OSDN から GitHub へ移行した</li>
<li>curl のtftp 機能で netascii の場合に改行コードがおかしい点について調査中</li>
<li>Microsoft のプリンタドライバーに関する情報を翻訳し公開した</li>
<li>FOSSASIA の Proposal を書いた</li>
<li>CUPS の po を翻訳中</li>
<li>blockchain 用のインフラ周りで、クラウドではなくオンプレミスで運用する良い方法について調査した</li>
<li><dl class="first docutils">
<dt>Armadillo で EMLinux を起動できるように作業を進めた</dt>
<dd><ul class="first last">
<li>IPL/SPL の部分が少し特殊なため、きれいにビルドできるよう検討中</li>
</ul>
</dd>
</dl>
</li>
</ul>
<p>次回開催は、2024/02/03(土) 13:00 〜 2024/02/04(日) 10:00 に箱根で温泉合宿を行う予定です。</p>
<ul class="simple">
<li><a class="reference external" href="https://xddc.connpass.com/event/307116/">https://xddc.connpass.com/event/307116/</a></li>
</ul>

                <div class="clear"></div>

                <div class="info">
                    <a href="https://dictoss.github.io/xddc/2024-01-08_meeting.html">posted at 21:00</a>
                    &nbsp;&middot;&nbsp;<a href="https://dictoss.github.io/xddc/category/meeting.html" rel="tag">meeting</a>
                    &nbsp;&middot;
                    &nbsp;<a href="https://dictoss.github.io/xddc/tag/meeting.html" class="tags">meeting</a>
                </div>
            </article>            <h4 class="date">2023-12-03</h4>

            <article class="post">
                <h2 class="title">
                    <a href="https://dictoss.github.io/xddc/2023-12-03_meeting.html" rel="bookmark" title="Permanent Link to &quot;もくもく会を開催しました&quot;">もくもく会を開催しました</a>
                </h2>

                
                

                <p><a class="reference external" href="https://xddc.connpass.com/event/301482/">ディストリビューション開発もくもく会 2023 年 12 月</a> を開催しました。
参加者は 7 名でした。</p>
<p>参加者は各自で以下の作業を行い、参加者同士で意見交換をしました。</p>
<ul class="simple">
<li>Geeko Magazine 向け記事のレビューを行った</li>
<li>openSUSE Update を書いた</li>
<li>Lubos の Leap Micro に NextCloud インストールハンズオンの内容確認</li>
<li><a class="reference external" href="https://www.debian.org/intro/free.en.html">https://www.debian.org/intro/free.en.html</a> を翻訳中。英語のニュアンスをうまく日本語化するところで苦労中</li>
<li>Debian JP の IRC サーバーの移設作業、OTFC のチャンネル管理者を探している</li>
<li>日本語の形態素解析に関する勉強のための方法論を調査中</li>
<li>Geeko Magazine の原稿を修正・提出</li>
<li>openSUSE Advent Calendar 用の記事執筆</li>
<li>Slack のアカウント用の写真の準備</li>
<li>ANYA のクライアントを作った</li>
<li>ANYA の Dockerfile の作成</li>
<li>ibus-anya の調査</li>
<li>DKMS に関する記事の執筆</li>
<li>Linux User C103 の記事を書いた</li>
<li>Till Kamppeter も寄稿している OpenPrinting News November を翻訳中</li>
</ul>
<p>次回開催は、2024/01/08(月・祝日) 10:00-18:00 の予定です。</p>
<ul class="simple">
<li><a class="reference external" href="https://xddc.connpass.com/event/304280/">https://xddc.connpass.com/event/304280/</a></li>
</ul>

                <div class="clear"></div>

                <div class="info">
                    <a href="https://dictoss.github.io/xddc/2023-12-03_meeting.html">posted at 18:00</a>
                    &nbsp;&middot;&nbsp;<a href="https://dictoss.github.io/xddc/category/meeting.html" rel="tag">meeting</a>
                    &nbsp;&middot;
                    &nbsp;<a href="https://dictoss.github.io/xddc/tag/meeting.html" class="tags">meeting</a>
                </div>
            </article>            <h4 class="date">2023-11-05</h4>

            <article class="post">
                <h2 class="title">
                    <a href="https://dictoss.github.io/xddc/2023-11-05_meeting.html" rel="bookmark" title="Permanent Link to &quot;もくもく会を開催しました&quot;">もくもく会を開催しました</a>
                </h2>

                
                

                <p><a class="reference external" href="https://xddc.connpass.com/event/299497/">ディストリビューション開発もくもく会 2023 年 11 月</a> を開催しました。
参加者は 7 名でした。</p>
<p>参加者は各自で以下の作業を行い、参加者同士で意見交換をしました。</p>
<ul class="simple">
<li><dl class="first docutils">
<dt>openSUSE.Asia Summit 2023 のレポートを作成・投稿した</dt>
<dd><ul class="first last">
<li>投稿1: <a class="reference external" href="https://blog.geeko.jp/ftake/3230">https://blog.geeko.jp/ftake/3230</a></li>
<li>投稿2: <a class="reference external" href="https://blog.geeko.jp/syuta-hashimoto/3283">https://blog.geeko.jp/syuta-hashimoto/3283</a></li>
</ul>
</dd>
</dl>
</li>
<li>openSUSE 15.6 の systemd のバージョン確認</li>
<li>Mozc Renderer が Qt6 になって座標がおかしくなった件について、座標系を調べる Qt プログラムを作成し確認した</li>
<li><a class="reference external" href="https:/www.debian.org">https:/www.debian.org</a> 作業ガイド翻訳更新</li>
<li>Debian JP の IRC 移行の準備 (OFTC の利用規約の確認)</li>
<li>Debian 勉強会で利用する etherpad サーバーを Debian 12 へアップグレード</li>
<li>VisionFive 2 で Debian unstable の riscv64 版を起動できるようにした</li>
<li>小江戸らぐの発表資料の作成</li>
<li>ibus-anya の設計 (ibus-anthy を参考に)</li>
<li>ワードベクトルの 64bit 化</li>
<li>手持ちの svn リポジトリを GitHub へ移行して知見を深めた</li>
</ul>
<p>次回開催は、2023/12/03(日) 10:00-18:00 の予定です。</p>
<ul class="simple">
<li><a class="reference external" href="https://xddc.connpass.com/event/301482/">https://xddc.connpass.com/event/301482/</a></li>
</ul>

                <div class="clear"></div>

                <div class="info">
                    <a href="https://dictoss.github.io/xddc/2023-11-05_meeting.html">posted at 18:15</a>
                    &nbsp;&middot;&nbsp;<a href="https://dictoss.github.io/xddc/category/meeting.html" rel="tag">meeting</a>
                    &nbsp;&middot;
                    &nbsp;<a href="https://dictoss.github.io/xddc/tag/meeting.html" class="tags">meeting</a>
                </div>
            </article>            <h4 class="date">2023-10-15</h4>

            <article class="post">
                <h2 class="title">
                    <a href="https://dictoss.github.io/xddc/2023-10-15_meeting.html" rel="bookmark" title="Permanent Link to &quot;もくもく会を開催しました&quot;">もくもく会を開催しました</a>
                </h2>

                
                

                <p><a class="reference external" href="https://xddc.connpass.com/event/296162/">ディストリビューション開発もくもく会 2023 年 10 月</a> を開催しました。
参加者は 7 名でした。</p>
<p>参加者は各自で以下の作業を行い、参加者同士で意見交換をしました。</p>
<ul class="simple">
<li>openSUSE.Asia Summit 2023 の発表準備</li>
<li>openSUSE.Asia Summit 2023 への旅行準備</li>
<li>Mozc の画面外座標でクラッシュする問題を修正し、Pull Request の送信準備中</li>
<li>Mozc は座標で Pixel Ratio を見ておらず、Scaling や dpi を変更している環境では異なる場所に出てしまう問題の調査</li>
<li>samba-jp の翻訳リポジトリを svn から git に移行するためのお手伝い</li>
<li>samba-jp の翻訳リポジトリを git へ変換した後にサーバへ push しようとして四苦八苦している</li>
<li>www.debian.org の「作業ガイド」ページの翻訳を更新</li>
<li>www.debian.org の「フリーとは」ページの翻訳を作業中</li>
<li>Debian JP の www の リリース情報ページを更新</li>
<li>Debian JP の www に OSC 2023 Tokyo/Fall の情報ページを追加</li>
<li>OSC 2023 Tokyo/Fall で展示する Debian マシンの準備</li>
<li>Debian JP が運営する IRC を OFTC に移行する提案のメールを送った</li>
<li>新たな展示のネタ探し（RISC-V64ボード？）</li>
<li>fcitx の使用感の調査</li>
<li>uim を gtk4 対応するための準備作業（upstream のソースコードとビルド手順の確認）</li>
<li>Ubuntu 23.04 のリリースノートの翻訳準備</li>
<li>Ubuntu の FDE 機能の確認</li>
</ul>
<p>次回開催は、2023/11/05(日) 10:00-18:00 の予定です。</p>
<ul class="simple">
<li><a class="reference external" href="https://xddc.connpass.com/event/299497/">https://xddc.connpass.com/event/299497/</a></li>
</ul>

                <div class="clear"></div>

                <div class="info">
                    <a href="https://dictoss.github.io/xddc/2023-10-15_meeting.html">posted at 18:15</a>
                    &nbsp;&middot;&nbsp;<a href="https://dictoss.github.io/xddc/category/meeting.html" rel="tag">meeting</a>
                    &nbsp;&middot;
                    &nbsp;<a href="https://dictoss.github.io/xddc/tag/meeting.html" class="tags">meeting</a>
                </div>
            </article>

                <div class="clear"></div>
                <div class="pages">

                    <a href="https://dictoss.github.io/xddc/" class="prev_page">&larr;&nbsp;Previous</a>
                    <a href="https://dictoss.github.io/xddc/page/3" class="next_page">Next&nbsp;&rarr;</a>
                    <span>Page 2 of 5</span>
                </div>

            <div class="clear"></div>
            <footer>
                <p>
                <a href="https://github.com/jody-frankowski/blue-penguin">Blue Penguin</a> Theme
                &middot;
                Powered by <a href="http://getpelican.com">Pelican</a>
            </footer>
        </div>
        <div class="clear"></div>
    </div>
</body>
</html>